# 企业初始设立长投与实收资本确认问题

提问人：lene011 时间：2022-05-14 15:46:03
请教陈版主，本集团组建时系国资委将部分企业整合在一起形成的集团。母公司设立时，以划入整合范围的各子公司净资产之和，确认为长投、实收资本及资本公积。由于整合范围内子公司净资产有正有负，故母公司长投初始计量存在负数。此项个别报表的会计处理是否存在错误？应该如何更正

回答人：chenyiwei
长期股权投资的初始计量和后续计量金额不应为负数。
对于资不抵债的子公司，如果本企业需对其无力偿还的债务承担兜底责任的，则应就需承担的兜底保障责任金额确认预计负债，同时借记资本公积（如资本公积不足冲减则调整留存收益），但此时长投的初始计量金额也是零，不能为负数。